# 合并报表对控股东的债权债务能否按净额列示

提问人：ksmgt2002 时间：2021-03-03 13:33:04
各位老师：
请教一个问题，在编制合并报表的时候，各家子公司与实质控制人之间存在各类其他应收和其他应付款项。这些资产和负债的产生原因不同，不能以净额结算。在出具合并报表时，能否按照其他应收和其他应付对冲后的净额列报？

回答人：chenyiwei
不可以。既然“这些资产和负债的产生原因不同，不能以净额结算”，就不符合《企业会计准则第 37 号——金融工具列报》第五章规定的金融资产、金融负债以抵销后净额列报的条件。